【裁判字號】    88,再抗,150
【裁判日期】    890225
【裁判案由】    發還擔保金
【裁判全文】
臺灣高等法院民事裁定                            八十八年度再抗字第一五○號
    聲  請  人  甲○○
右聲請人因與相對人乙○○間請求發還擔保金事件，對於中華民國八十八年十月十五
日本院八十八年度抗字第三五０九號民事裁定，聲請再審，本院裁定如左：
    主      文
聲請駁回。
聲請訴訟費用由聲請人負擔。
    理      由
一、本件聲請意旨略以：聲請人訴請相對人及其法定代理人蔡啟華連帶損害賠償事件
    ，前遵台灣士林地方法院八十五年訴字第一０三五號判決，為得予假執行，向該
    院提存新台幣（下同）二十五萬元在案（八十七年度存字第一０一一號）。嗣該
    訴訟事件終結，聲請人先僅對受擔保利益之蔡啟華催告行使權利，漏未對相對人
    催告，致台灣士林地方法院八十八年度聲字第一九三號裁定就聲請人對於乙○○
    聲請返還擔保物部分駁回，對於蔡啟華部分則獲准確定。聲請人乃再對相對人催
    告，其於收受催告函後逾二十日未行使權利，聲請人遂聲請發還前揭擔保金，卻
    遭臺灣士林地方法院八十八年度聲字第五０二號裁定以聲請人於前開准予假執行
    之本案判決已全部勝訴確定，無庸聲請法院裁定為由，駁回聲請，實則聲請人並
    未獲全勝，經提起抗告，亦為本院八十八年度抗字第三五０九號確定裁定以提存
    擔保金之受擔保利益人為相對人及其法定代理人蔡啟華二人，而抗告人僅催告相
    對人行使權利，且僅對相對人聲請裁定准予返還提存物，核與民事訴訟法第一百
    零四條第一項第二款規定有違而駁回抗告。惟因聲請人與蔡啟華間聲請返還提存
    物事件，已獲裁定准許確定在案，該裁定乃重要證據，原一、二審裁定法院漏未
    審酌，即有民事訴訟法第四百九十七條再審事由，請求廢棄該裁定，發回台灣士
    林地方法院更為裁定等語。
二、按對於第二審確定終局裁判，如就足以影響於判決之重要證物漏未斟酌者得依民
    事訴訟法第四百九十七條規定，聲請再審或提起再審之訴。惟所謂重要證物漏未
    斟酌，係指重要證物，雖在前訴訟程序業已提出，然未經確定裁判加以斟酌者，
    或則忽視當事人聲明之證據而不予調查，或則就依聲請或依職權調查之證據未為
    判斷。經查本件聲請人於臺灣士林地方法院對相對人聲請返還提存物，嗣遭裁定
    駁回，復向本院提起抗告之一、二審之程序中，始終未曾提出就蔡啟華部分准許
    返還提存物之台灣士林地方法院八十八年度聲字第一九三號裁定書或作何相關說
    明，業經本院調閱台灣士林地方法院八十八年度聲字第五０二號及本院八十八年
    度抗字第三五０九號卷查明無訛，則原一、二審裁定縱未審酌上開八十八年度聲
    字第一九三號裁定，揆諸前揭說明，仍非屬證據漏未斟酌情形，聲請人主張之上
    開事由，乃另循法律途徑聲請返還提存物問題，尚不構成民事訴訟法第四百九十
    七條規定之再審事由。從而，其執此聲請再審，為無理由，應予駁回。爰裁定如
    主文。
中      華      民      國    八十九    年      二     月     二十五    日
                                臺灣高等法院民事第七庭
                                    審判長法  官  張  耀  彩
                                          法  官  侯  東  昇
                                          法  官  陳  玉  完
右正本係照原本作成。
不得抗告。
中      華      民      國    八十九    年      三      月      一      日
                                          書記官  葉  炳  宏


司法院資訊處製作；財團法人民間司法改革基金會備份。
